【裁判字號】    90,易,330
【裁判日期】    900917
【裁判案由】    傷害等
【裁判全文】
臺灣宜蘭地方法院刑事判決                            九十年度易字第三三號
    公  訴  人  臺灣宜蘭地方法院檢察署檢察官
    被      告  甲○○
右列被告因傷害等案件，經檢察官提起公訴（九十年度偵字第一九０號），本院判決
如左：
    主  文
甲○○無罪。
其餘被訴傷害部分公訴不受理。
    理  由
壹、無罪部分
一、公訴意旨略以：被告甲○○於民國八十九年八月間，以凶惡之口吻打電話向乙○
    ○恐嚇稱：「如不跟我在一起，要抓妳兒子」等語，使乙○○心生畏懼。因認被
    告甲○○涉犯刑法第三百零五條之恐嚇罪嫌云云。
二、按犯罪事實應依證據認定之，無證據不得推定其犯罪事實。刑事訴訟法第一百五
    十四條定有明文。另被害人所述被害情形如無瑕疵可指，而就其他方面調查又與
    事實相符，則其供述，始得採為判決之基礎；又告訴人之告訴，係以使被告受刑
    事訴追為目的，是其陳述是否與事實相符，仍應調查其他證據以資審認。有最高
    法院三十二年上字第六五七號及五十二年台上字第一三００號判例意旨可資參照
    。
三、訊據被告否認有何恐嚇之犯行，辯稱：當時伊與告訴人乙○○在一起，係男女朋
    友關係，偶有吵架亦屬正常，伊並無恐嚇羅女之意思，且羅女所提出之證據手機
    電話錄音內容並非伊所打之電話等語。經查，公訴人認被告涉犯此部分之犯嫌，
    無非係以告訴人乙○○之指訴、告訴人乙○○所提出行動電話錄音內容確有威嚇
    告訴人之語意及被告與告訴人相互交惡之情形，為其重要論據。惟查告訴人於偵
    查指稱被告係於八十九年八月左右打伊行動電話恐嚇伊等語（參見偵查卷十七頁
    背面偵訊筆錄），嗣於本院審理中則指稱：「八十九年六月恐嚇我，他用遊樂場
    的電話打的：：」等語（參見本院九十年七月二日審理筆錄），末於本院最後審
    理期日復改稱：「去年間七、八月份的時候，他打手機給我，我用手機的功能把
    他恐嚇的電話直接錄起來，當時手機沒有顯示號碼，那時他在公共電話打的：：
    」等語（參見本院九十年九月三日審理筆錄），足見告訴人指訴被告對之恐嚇之
    時間前後不一，其指訴顯有瑕疵，自不得採為被告論罪之依據。而本件告訴人所
    指經其以行動電話功能將恐嚇內容錄音之行動電話，經本院將該行動電話與被告
    開庭時之錄音內容，送請法務部調查局檢驗結果，因送鑑行動電話內聲音經檢查
    結果，因待鑑聲音部分之聲紋頻譜不完全，不符鑑定條件，難以比對鑑定其聲紋
    ，有該局九十年八月十五日（九十）陸（三）字第九００五一八三八號函附卷足
    憑，是該行動電話上之電話錄音，是否確為被告所撥打，已無足認定。另告訴人
    雖提出驗傷診斷書數紙，證明其與被告關係交惡，宜蘭縣警察局羅東分局成功派
    出所九十年三月二十二日之報告書亦敘及告訴人曾於八十九年八月中旬與被告因
    談判分手之事宜而遭被告毆傷等情，然此均僅足以證明被告確有傷害告訴人及二
    人交惡之事實，尚不足以推論該恐嚇告訴人之電話內容即為被告所撥打。至於告
    訴人行動電話內之錄音，雖有「如不跟我在一起，要抓妳兒子」等語之恐嚇言語
    ，已經公訴人及本院當庭撥放勘驗屬實，惟此亦不足逕採為認定該恐嚇內容之電
    話即是被告所撥打之證據；矧告訴人於本院審理中復指稱該通恐嚇之電話係在公
    共電話所撥打，其行動電話並未顯示來電號碼，顯見該通恐嚇之電話，應非出自
    被告之住處。此外本院復查無其他積極證據足資證明被告有何公訴人所指此部分
    之恐嚇犯行，其此部分之犯行應屬不能證明，自應為無罪之諭知。
貳、公訴不受理部分：（即傷害部分）
一、公訴意旨略以：被告基於概括之犯意，自八十九年四月間起至同年九月十六日止
    ，多次以棍棒等，在宜蘭縣羅東鎮○○路五一九號樓下停車場等處，毆打告訴人
    乙○○，使之身體多處受有傷害，因認被告涉犯刑法第二百七十七條第一項之傷
    害罪嫌云云。
二、按告訴乃論之罪，告訴人於第一審辯論終結前得撤回其告訴，又告訴經撤回者，
    應諭知不受理之判決，刑事訴訟法第二百三十八條第一項、第三百零三條第三款
    分別定有明文。查本件告訴人乙○○告訴被告甲○○傷害案件，起訴書認係觸犯
    刑法第二百七十七條第一項罪名，依同法第二百八十七條前段規定，須告訴乃論
    ；茲據告訴人乙○○當庭撤回告訴，依照首開說明，應為不受理之諭知。
據上論斷，應依到事訴訟法第三百零一條第一項、第三百零三條第三款判決如主文。
中      華      民      國      九十      年      九    月    十七      日
                                  臺灣宜蘭地方法院刑事第二庭
                                          法  官  黃  永  勝
右正本證明與原本無異
如不服本判決，應於送達後十日內，向本院提出上訴狀(須附繕本)
                                          書記官  莊  文  東
中      華      民      國      九十      年      九    月    二十      日


司法院資訊處製作；財團法人民間司法改革基金會備份。
